# 土地出让收入返还

提问人：大葱拌牛肉 时间：2017-07-12 12:26:51
城投企业通过招拍挂拍的的土地，付了土地出让金，政府又将土地出让金返还了，请问可以记入营业外收入吗？

回答人：chenyiwei
返还的原因是什么？该土地能否出售？无论如何，不管在新旧政府补助准则下，政府补助被计入损益的时间都不能早于对应的作为补助对象的支出被计入利润表的期间。